# 中外合作企业是否需要计提储备基金、职工奖励及福利基金？

提问人：8899776 时间：2011-11-01 20:31:35
中外合作企业法、中华人民共和国中外合作经营企业法实施细则里都没有明确规定啊。 老的外商投资企业会计制度：外商投资企业应当依照有关法律、法规的规定从所得税后利润中提取储备基金、职工奖励及福利基金和企业发展基金（外资企业可以不提企业发展基金）。 这里说的是按照有关法律、法规。

回答人：chenyiwei
看该合作企业的经过外经贸主管部门批准的章程在此问题上如何规定。

提问人：hcl1986 时间：2013-08-09 13:02:48
要是外经贸主管部门批准的章程上没有类似规定就可以不计提吗？

回答人：chenyiwei
章程一般不可能对此没有规定的。如果没有规定的，则按照公司法的规定提取法定盈余公积。